

Desarrollador/Ing. Soporte

- evanzmx.github.io
- github.com/evanzmx

EDUCACIÓN

Ing. Tecnologías de la Información y Telecomunicaciones

Universidad Tecnológica de la Riviera Maya 2007 - 2010

Mongo University

MongoDB para desarrolladores (Python, .NET) 2017

IDIOMAS

Español (Nativa)

Inglés (Profesional)

INTERESES

Cine

Videojuegos

Música

PERFIL PROFESIONAL

Soy un desarrollador web que disfruta mucho su trabajo, en los 7 años de experiecia que tengo he aprendido algunas tecnicas y frameworks que me han ayudado a desarrollar sitios web tanto comerciales como administrativos.

Descarga una versión PDF.

EXPERIENCIA

Ericsson

Agosto 2015 - Presente

CNS - Ingeniero de soporte

Mis actividades consisten en la administración de servidores y creación de scripts para monitoreo de aplicaciones, de igual manera llevo juntas periodicas con los diferentes clientes para el seguimiento de casos. Actualmente estoy asignado a contratos de soporte con clientes de EU y Canadá.

Huawei Technologies de México

Abril 2014 - Agosto 2015

Administrador de Sistemas / CPM

Mis actividades eran la administración de servidores y aplicaciones, de igual manera participaba en la planeación e instalación / integración de las platoformas de OSS de Huawei, así mismo me encargaba de varias tareas de administración y liderazgo en el proyecto.

Grupo Jobomas

Diciembre 2013 - Abril 2014

Programador web

Mis tareas eran la indexación de sitios web mediante web crawlers para los sitios web de Grupo Jobomas, así como desarrollador backend y frontend de los sitios mercadojobs.com y casifree.com, también desarrollé un sistema de administración para mercadojobs.com.

PROJECTOS

En el listado de abajo podrán observar algunos de los trabajos que he realizado en mis diferentes empleos

Mercadojobs - Sitio responsivo de ofertas de empleo.

Casifree - Sitio responsivo de cupones y ofertas.

Matias Cano Photographer - Sitio responsivo de fotografía y video de bodas.

Viliv Condos - Lading page creada a partir de una serie de templates creados para TopMexicoRealEstate.

La Escondida Condos & Villas - Micro site creado exclusivamente para TopMexicoRealEstate

? CONOCIMIENTOS

